【裁判字號】    92,訴緝,227
【裁判日期】    921128
【裁判案由】    毒品危害防制條例
【裁判全文】
臺灣高雄地方法院刑事判決                        九十二年度訴緝字第二二七號
    公  訴  人  臺灣高雄地方法院檢察署檢察官
    被      告  乙○○
右列被告因違反毒品危害防制條例案件，經檢察官提起公訴（九十一年度毒偵字第七
一五六號），嗣因被告就被訴事實為有罪之陳述，經本院合議庭裁定由受命法官獨任
適用簡式審判程序審理，本院判決如左：
    主  文
乙○○施用第一級毒品，累犯，處有期徒刑捌月，扣案第一級毒品海洛因伍包（合計
淨重零點陸公克、包裝重壹點壹壹公克）均沒收銷燬之；又施用第二級毒品，累犯，
處有期徒刑肆月；應執行有期徒刑拾月，扣案第一級毒品海洛因伍包（合計淨重零點
陸公克、包裝重壹點壹壹公克）均沒收銷燬之。
    事  實
一、乙○○前於民國八十八年間，因施用毒品案件，經本院裁定送觀察、勒戒後，認
    有繼續施用毒品之傾向，再經本院裁定令入戒治處所施以強制戒治，因戒治期滿
    ，經臺灣高雄地方法院檢察署檢察官於八十九年三月二十一日，以八十九年度戒
    毒偵字第三七０號為不起訴處分確定。復於八十九年間，因施用毒品案件，經本
    院裁定令入戒治處所施以強制戒治，並於同年七月三十一日，以八十九年度訴字
    第一四三八號判處有期徒刑十月確定，甫於九十年十一月十一日執行完畢。詎仍
    不知悔改，明知海洛因及安非他命分別係第一、二級毒品，竟於九十一年十一月
    二十九日，在高雄縣大樹鄉之友人住處，施用第一級毒品海洛因及第二級毒品安
    非他命各一次，嗣於同年十二月二日上午十一時二十分許，在高雄縣大樹鄉九曲
    村河濱一巷為警查獲，並扣得第一級毒品海洛因五包（合計淨重零點六公克、包
    裝重一點一一克）。
二、案經高雄縣警察局仁武分局報告臺灣高雄地方法院檢察署檢察官偵查起訴。
    理  由
一、按本件被告乙○○所犯係死刑、無期徒刑、最輕本刑為三年以上有期徒刑以外之
    罪，其於準備程序就前揭被訴事實為有罪之陳述，經受命法官告知簡式審判程序
    之旨，並聽取其與公訴人之意見後，本院認無不得或不宜改依簡式審判程序進行
    之情事，依刑事訴訟法第二百七十三條之一第一項、第二百八十四條之一規定，
    裁定本件由受命法官獨任進行簡式審判程序，合先敘明。
二、右揭犯罪事實，業據被告乙○○於本院審理中坦承不諱；且被告為警查獲後所採
    集之尿液經送請高雄縣政府衛生局初驗及高雄醫學大學附設中和紀念醫院複驗結
    果，均呈嗎啡及甲基安非他命陽性反應，有高雄縣政府衛生局九十一年十二月九
    日九一煙檢字第二０三三號煙毒尿液檢驗成績書及高雄醫學大學附設中和紀念醫
    院九十二年四月二十一日濫用藥物尿液檢驗報告各一份附卷可稽。再者，扣案白
    粉五包，經送驗結果，均含第一級毒品海洛因成分，合計淨重零點六公克、包裝
    重一點一一公克，亦有法務部調查局九十二年一月二十七日調科壹字第二二００
    一四五六三號鑑定通知書一份在卷可佐。綜上足認，被告前揭自白與事實相符，
    應堪採為論罪之依據。則被告右揭施用第一級毒品海洛因及第二級毒品安非他命
    各一次之事實，均堪認定。
三、被告乙○○前於八十八年間，因施用毒品案件，經本院裁定送觀察、勒戒後，認
    有繼續施用毒品之傾向，再經本院裁定令入戒治處所施以強制戒治，因戒治期滿
    ，經臺灣高雄地方法院檢察署檢察官於八十九年三月二十一日，以八十九年度戒
    毒偵字第三七０號為不起訴處分確定；復於八十九年間，因施用毒品案件，經本
    院裁定令入戒治處所施以強制戒治，並於同年七月三十一日，以八十九年度訴字
    第一四三八號判處有期徒刑十月確定，此有臺灣高等法院被告全國前案紀錄表一
    份在卷足憑，則被告三犯毒品危害防制條例第十條之罪，犯罪事證明確，應依法
    論科。
四、查海洛因、安非他命分別係毒品危害防制條例第二條第二項所稱之第一、二級毒
    品，不得持有、施用。是核被告乙○○所為，係犯毒品危害防制條例第十條第一
    項之施用第一級毒品罪及同條第二項之施用第二級毒品罪。其施用第一、二級毒
    品前後，持有海洛因、安非他命之低度行為，應為施用之高度行為所吸收，不另
    論罪。被告所犯上述二罪，犯意各別，行為互殊，應予分論併罰。被告前因施用
    毒品案件，經本院於八十九年七月三十一日，以八十九年度訴字第一四三八號判
    處有期徒刑十月確定，甫於九十年十一月十一日執行完畢，有前揭臺灣高等法院
    被告全國前案紀錄表可參，其受有期徒刑之執行完畢，五年以內再犯本件有期徒
    刑以上之罪，為累犯，均應依法加重其刑。爰審酌被告前因施用毒品案件，先後
    經觀察、勒戒、強制戒治，並由本院判處徒刑確定，並已執行完畢，仍未戒絕毒
    品，再犯本件施用毒品犯行，顯見其無悔改之意，意志不堅，有失政府制定毒品
    危害防制條例之立法美意，本不宜寬貸，惟念其施用毒品乃自戕一己之身體健康
    ，尚未害及他人，犯後亦坦承犯行，態度良好等一切情狀，分別量處如主文所示
    之刑，並定其應執行刑。扣案第一級毒品海洛因五包（合計淨重零點六公克、包
    裝重一點一一公克）為查獲之毒品，爰依毒品危害防制條例第十八條第一項前段
    規定，不問屬於犯人與否，均予宣告沒收銷燬之。
據上論斷，應依刑事訴訟法第二百七十三條之一第一項、第二百八十四條之一、第二
百九十九條第一項前段，毒品危害防制條例第十條第一項、第二項、第十八條第一項
前段、第二十三條第二項，刑法第十一條前段、第四十七條、第五十一條第五款，判
決如主文。
本案經檢察官甲○○到庭執行職務。
中      華      民      國    九十二    年     十一     月    二十八    日
                                  臺灣高雄地方法院刑事庭
                                      法  官 王雅苑
右正本證明與原本無異。
如不服本判決，應於判決送達後十日內，向本院提出上訴狀。
                                      書記官 黃琬婷
中      華      民      國    九十二年     十一     月    二十八    日
附錄法條：
毒品危害防制條例第十條
施用第一級毒品者，處六月以上五年以下有期徒刑。
施用第二級毒品者，處三年以下有期徒刑。


司法院資訊處製作；財團法人民間司法改革基金會備份。
